臺灣板橋地方法院刑事判決　　　　　　　　　　　　　九十年度訴字第一八一六號
　　公　訴　人　臺灣板橋地方法院檢察署檢察官
　　被　　　告　戊○○
　　指定辯護人　甲○公設辯護人吳天明
右列被告因殺人未遂案件，經檢察官提起公訴（九十年度偵字第一四二二三號），甲○判決如左：
    主  文
本件公訴不受理。
    理  由
一、公訴意旨略以：被告戊○○於民國九十年八月廿五日十四時五十分許，在台北縣
    三重市○○路○段五十巷（六合公園旁），酒後因不滿丁○○欠錢不還，竟基於
    殺人犯意，憤而拾起身旁掃把的木棍，猛敲丁○○頭部，再用腳踹其胸部，並揚
    言要致丁○○於死地，經路人乙○○拉開猶不罷休，復持路旁約五、六公斤重大
    磚石塊，朝其後腦丟擲，致丁○○左耳裂傷長約０．五公分、上唇裂傷約一公分
    、後枕腦部裂傷約一．五公分，幸經路人報警及時趕到現場處理，始倖免於難。
    因認被告戊○○涉有刑法第二百七十一條第第二項、第一項之殺人未遂罪嫌云云
    。
二、按告訴乃論之罪，告訴人於第一審辯論終結前得撤回其告訴，又告訴經撤回者，
    應諭知不受理之判決，刑事訴訟法第二百三十八條第一項、第三百零三條第三款
    分別定有明文。又按犯罪事實應依證據認定之，無證據不得推定其犯罪事實，刑
    事訴訟法第一百五十四條定有明文。再事實之認定，應憑證據，如未能發現相當
    證據，或證據不足以證明，自不能以推測或擬制之方法，以為裁判基礎；又所謂
    認定犯罪事實之證據，係指足以認定被告確有犯罪行為之積極證據而言，而認定
    犯罪事實所憑之證據，雖不以直接證據為限，間接證據亦包括在內，然而無論直
    接或間接證據，其為訴訟上之證明，須於通常一般人均不致有所懷疑，而得確信
    其為真實之程度，始得據之為有罪之認定，倘其證明尚未達到此一程度，而有合
    理懷疑存在時，事實審復已就其心證上理由予以闡述，敘明其如何無從為有罪之
    確信，因而為無罪之判決，尚不得任意指為違法，最高法院分別著有二十九年上
    字第三○五號、四十年度台上字第八六號、七十六年台上字第四九八六號判例可
    供參考。
三、訊據被告戊○○堅決否認有何殺人未遂犯行，辯稱：伊只有傷害之意思，並無殺
    人之犯意等語，經查：
（一）被告戊○○於上揭時地酒後因丁○○向其借款二百元未還，順手持地上之掃帚
      柄及水泥塊毆打被害人丁○○成傷等情，業據被告戊○○供承不諱，並經被害
      人丁○○於警訊、偵查及甲○訊問時指述明確，復經證人乙○○、丙○○於偵
      查及甲○訊問時證述在卷，且有驗傷診斷書一紙及現場照片二張、被告使用之
      掃帚柄、水泥塊照片一張在卷可稽，被告戊○○持地上撿拾之掃帚柄一支及水
      泥塊一個毆打被害人丁○○成傷，要堪認定。
（二）依被害人丁○○之驗傷診斷書觀之，其係受有左耳裂傷長約０．五公分、上唇
      裂傷約一公分、後枕腦部裂傷約一．五公分之傷害，有台北縣立三重醫院驗傷
      診斷書一紙附卷可佐，其所受傷害均係裂傷，且傷口均在一點五公分之內，尚
      非巨大之傷害，客觀上應非重擊所致；且證人乙○○於甲○訊問時亦證稱：「
      他打兩下，被害人就流血了，力量應該不是很大，如用很大力量，頭應該會破
      」等語（見甲○九十年十一月十四日訊問筆錄），所述情節核與被害人之傷勢
      ，尚屬相當，其證詞應屬可採，至證人丙○○證稱被告係很用力打云云，然觀
      之被告毆打丁○○之水泥塊，約有一個手掌大，如確係很用力毆打，被害人丁○○豈有可能僅受上開之輕微傷害？是證人丙○○之證詞，核與事實不符，不
      足採信，應以證人乙○○之證詞為真實可採。
（三）又被告戊○○與被害人丁○○並無任何冤仇，亦未曾發生任何糾紛，業經被害
      人丁○○及被告陳述在卷，且被告與丁○○當時均有飲酒，被告為討回借與被
      害人丁○○之二百元突然發生口角，被告始自地上撿拾掃帚柄及水泥塊毆打丁○○等情，並據被告戊○○、被害人丁○○及證人乙○○陳述明確，被告戊○○與被害人丁○○既無深仇大恨，且僅因二百元發生口角，尚難認其有致被害
      人丁○○於死之動機；況被告之體型壯碩，如確有殺人之犯意，其下手之力量
      必然甚為猛烈，以水泥塊重擊，則被害人之頭顱焉能倖免破裂？且被害人受傷
      之傷口，最長僅約一點五公分，且僅有三個傷口，已如前述，如被告有殺人之
      犯意，客觀上被害人絕無可能僅受如此之傷害。是被告戊○○辯稱其僅有傷害
      之意思，並無殺人之犯意等語，尚堪信為真實。公訴人認被告揚言要致丁○○
      於死地，尚屬無據。
（四）綜上所述，尚難以被害人受傷部位係在頭、臉部，即謂被告有殺人之犯意，被
      告戊○○係基於普通傷害之犯意毆打被害人丁○○，堪以認定。
四、核被告戊○○所為，係犯刑法第二百七十七條第一項之普通傷害罪。公訴人認被
    告戊○○所為，係犯刑法第二百七十一條第二項、第一項之殺人未遂罪，尚有未
    洽。又被告所犯此部分普通傷害犯行，依刑法第二百八十七條前段規定，須告訴
    乃論。茲據告訴人丁○○撤回告訴，依照首開說明，爰諭知不受理之判決。
據上論斷，應依刑事訴訟法第三百零三條第三款、第三百零七條，判決如主文。
中      華      民      國    九十一    年      二      月      六      日
                                      臺灣板橋地方法院刑事第五庭
                                          法  官  林  錫  凱
右正本證明與原本無異
如不服本判決，應於送達後十日內，向甲○提出上訴狀
                                          書記官  林  兆  嘉
中      華      民      國    九十一    年      二      月      七      日
